

## **David Faure**

https://davidfaure.io/

De formation initial d'analyste programmeur et après 10 ans dans l'informatique, je me spécialise aujourd'hui dans ma passion :

Le développement web, tout en m'adaptant aux besoin des entreprises.

je mets mes compétences à votre disposition pour la création de votre site web.

## Compétences

React - Redux - NextJS - Node.js - Express - Framer Motion - socket.io - Material UI HTML - CSS3 - Javascript - MySQL

> macOS - iOS VScode - Git - FIGMA Methodes Agiles (SCRUM)

Pages | Numbers | Keynote | Logic Pro X

### Contact

contact@david-faure.fr 06.30.69.68.99 32 ans https://www.linkedin.com/in/david-faure/ https://github.com/davidfaure

#### Centres d'intérêts

Producteur de musique (Musique disponible sur Apple Music)

Voyage (Road Trip en Asie)

Jeux-Vidéo | World Of Warcraft (gestion d'une team sur Twitch)

# DEVELOPPEUR FULL-STACK

ReactJS | NodeJS

## **EXPERIENCES**

## Développeur Full-Stack

Tricky | Mars 2020 - Décembre 2021 (1 an et 9 mois)

- Création d'un Escape Game digital avec interface administrateur.
- Workflow Back: création d'une BDD MySQL et d'une API Rest.
- Workflow Front: Intégration, création d'un escape game avec visioconférence et interface administrateur.
- Méthode Agile (SCRUM) / Asana / Git / Dokku
- Front-End: ReactJS / Redux / Redux-Saga / StoryBook / Twilio
- Back-End: NodeJs / Express / nodeMailer / MySQL / socket.IO / JWT
- **Test**: Mocha Chai

#### Développeur Front - End (Projets de formation)

Wild Code School | 2020

Empty My Fridge (6 semaines - Equipe de 3 - https://in-my-fridge.netlify.app)

- Création d'un site de recherche de recette par ingrédients
- Redaction du Backlog, creation des Users Stories, Wireframe et prototype.
- Front-End: ReactJS / Bootstrap / Material UI / CSS module
- **Back-End** : NodeJs / nodeMailer

Instacam | Hackathon (24h) (24h - Equipe de 3 - https://instacam.netlify.app)

- Création d'un site pour voyager depuis son canapé.
- **Front-End**: ReactJS / Bootstrap / Material UI / SCRUM / Git

Guinquette Chez Alriq (1 semaine - Equipe de 3)

- Refonte du site la Guinguette chez Alriq à Bordeaux
- HTML CSS Git SCRUM

#### Responsable d'exploitation & merchandising

Apple | 2011 - 2019

- Gestion de projet (travaux et construction dans le magasin)
- Facilite et Manage les sorties produits Apple de 2012 à 2019
- Développement et gestion d'équipe (25 personnes)
- Responsable et formateur technique lors de 3 ouvertures d'Apple Store (Europe)
- Organisation et planification d'événements.

## **FORMATION**

## Développeur Web et Mobile (React / Node.js)

Wild Code School | 2020

Formation intensive de 5 mois avec réalisation de 3 projets.

- Apprendre à apprendre en pédagogie inversée
- Travailler en équipe | Méthodes Agiles (SCRUM)



Exia : école d'ingénieur du CESI | 2006 - 2008